臺灣高等法院民事判決                   100年度訴字第32號
原      告  董兆蔭
訴訟代理人  董又瑞
被      告  陳新福
上列當事人間因侵權行為損害賠償事件，經本院刑事庭移送前來
（100年度附民字第189號），本院於中華民國100 年11月15日言
詞辯論終結，判決如下：
    主  文
被告應給付原告新臺幣壹佰伍拾萬零柒佰零肆元，及其中新臺
幣伍拾萬元部分自民國一百年三月十二日起；其中新臺幣伍拾萬
元部分自民國一百年三月十五日起；其餘伍拾萬零柒佰零肆元
自民國一百年四月十三日起，均至清償日止，按年息百分之五計
算之利息。
訴訟費用由被告負擔。
本判決得假執行。
    事實及理由
一原告起訴主張：被告為詐騙集團成員，於民國（下同）99年 3
  月12日先由該集團某成員對伊佯稱伊之健保卡遭人冒用犯罪，
  伊將遭通緝云云，再由該集團另一成員假冒檢察官名義對伊佯
  稱要集中管理伊之金錢，會請法警前來收取云云，致伊陷於錯
  誤，依其指示，於同日及99年3 月15日分別提領新臺幣（下同
  ）50萬元存款後交給假冒法警之被告，嗣伊提出刑事告訴，經
  臺灣臺北地方法院檢察署以99年度偵字第16438號、第17171號
  提起公訴，再經臺灣臺北地方法院99年度訴字第1895號、本院
  100 年度上訴字第1164號判決被告詐欺取財等罪刑確定，爰依
  侵權行為法律關係，請求被告賠償上開存款100 萬元、伊在上
  開刑事案件應訴所生費用7,840元，及非財產上損害522,864元
  等語。聲明如主文第一項所示。
二被告認諾原告之請求。
三按當事人於言詞辯論時為訴訟標的之認諾者，應本於其認諾，
  為該當事人敗訴之判決，民事訴訟法第384 條定有明文。查原
  告本於侵權行為法律關係，請求被告給付如主文第1 項所示金
  額，經被告於言詞辯論時認諾，本院爰本於其認諾，認定原告
  之訴為有理由，判命被告如數給付。
四本件係因被告認諾所為之判決，爰依民事訴訟法第389條第1項
  第1款規定，依職權宣告假執行。
五據上論結，本件原告之訴為有理由，依民事訴訟法第78條、第
  463條、第389條第1項第1款，判決如主文。
中    華    民    國   100    年    11    月    29    日
                  民事第四庭
                        審判長法  官  張劍男
                              法  官  彭昭芬
                              法  官  翁昭蓉
正本係照原本作成。
如不服本判決，應於收受送達後20日內向本院提出上訴書狀，其
未表明上訴理由者，應於提出上訴後20日內向本院補提理由書狀
（均須按他造當事人之人數附繕本）上訴時應提出委任律師或具
有律師資格之人之委任狀；委任有律師資格者，另應附具律師資
格證書及釋明委任人與受任人有民事訴訟法第466條之1第1項但
書或第2項（詳附註）所定關係之釋明文書影本。如委任律師提
起上訴者，應一併繳納上訴審裁判費。
中    華    民    國   100    年    11    月    30    日
                              書記官  張淑芬
附註：
民事訴訟法第466條之1（第1項、第2項）：
對於第二審判決上訴，上訴人應委任律師為訴訟代理人。但上訴
人或其他法定代理人具有律師資格者，不在此限。
上訴人之配偶、三親等內之血親、二親等內之姻親，或上訴人為
法人、中央或地方機關時，其所屬專任人員具有律師資格並經法
院認為適當者，亦得為第三審訴訟代理人。